【裁判字號】    97,審訴,393
【裁判日期】    970711
【裁判案由】    違反槍砲彈藥刀械管制條例
【裁判全文】
臺灣高雄地方法院刑事判決             97年度審訴字第393號
公  訴  人  臺灣高雄地方法院檢察署檢察官
被      告  甲○○
上列被告因違反槍砲彈藥刀械管制條例案件，經檢察官提起公訴
（96年度偵字第30631 號），本院依簡式審判程序審理，判決如
下：
    主  文
甲○○犯非法持有槍砲之主要零件罪，累犯，處有期徒刑拾月，
併科罰金新臺幣萬元，罰金如易服勞役，以新臺幣壹仟元折算
壹日，扣案土造金屬槍管貳支均沒收。
    事實及理由
一、本件被告甲○○所犯槍砲彈藥刀械管制條例第12條第4 項持
    有子彈罪及同條例第13條第4 項無故持有手槍主要組成零件
    罪，為死刑、無期徒刑、最輕本刑為3 年以上有期徒刑以外
    之罪，其於準備程序進行中，就被訴事實為有罪之陳述，經
    本院告知簡式審判程序之旨，並聽取檢察官及被告之意見後
    ，裁定進行簡式審判程序。
二、犯罪事實：
    甲○○於民國93年間因施用毒品案件，經本院以93年度簡字
    第3627號判處有期徒刑4 月確定，於93年11月11日易科罰金
    執行完畢，詎不知悔改，未經許可，自96年1 月間某日起，
    無故持有槍砲主要組成零件之土造金屬槍管2 支及均具有殺
    傷力之如附表一所示之子彈共13顆。嗣經警於96年10月26日
    下午2 時10分許，在高雄市○○區○○路175 號前查獲，並
    當場在甲○○騎乘之車牌號碼OWZ-157 號重型機車車頭置物
    箱內扣得土造金屬槍管2 支，隨後在高雄市○○區○○街94
    號其住處2 樓衣櫥內，扣得上開子彈計13顆。
三、證據：
  (一)被告於警詢時、偵查中及本院審理中之自白。
  (二)扣案之土造金屬槍管2 支及子彈13顆。
  (三)內政部警政署刑事警察局96年11月23日刑鑑字第096170581
    號槍彈鑑定書1 份。
  (四)內政部警政署刑事警察局97年5 月16日刑鑑字第0970071766
    號函。
四、核被告所為，係犯槍砲彈藥刀械管制條例第13條第4 項之未
    經許可，持有彈藥主要零組件罪、同條例第12條第4 項未經
    許可，持有子彈罪。被告係以一持有行為，同時觸犯2 構成
    要件不同之罪名，為想像競合犯，應依刑法第55條之規定，
    從一重依槍砲彈藥刀械管制條例第13條第4 項之未經許可，
    持有槍砲主要零組件罪處斷。被告有如事實欄所載之前案科
    刑及執行紀錄，有卷附臺灣高等法院被告前案紀錄表可按，
    其受有期徒刑之執行完畢，5 年以內故意再犯有期徒刑以上
    之罪，為累犯，應依刑法第47條第1 項之規定加重其刑。爰
    審酌被告曾有犯罪前科，素行欠佳，其明知非法持有槍、彈
    及槍砲、彈藥主要組成零件係嚴重觸法行為，竟仍無視法律
    規定，持有本案扣案之槍、彈及槍砲、彈藥主要組成零件，
    對社會治安造成之隱藏危害甚大，另衡其未經許可持有之改
    造手槍、子彈及槍砲、彈藥主要組成零件即火藥、槍管之數
    量均非鉅，犯罪後坦承犯行，尚知悔悟及其犯罪之動機、目
    的、手段、智識程度一切情狀，量處如主文所示之刑，及就
    併科罰金部分均諭知如易服勞役之折算標準，以資懲戒。
五、扣案土造金屬槍管2 支，為槍砲彈藥刀械管制條例所規定未
    經許可不得持有之違禁物，不問屬於犯人與否，應依刑法第
    38條第1 項第1 款之規定，宣告沒收。至扣案改造子彈於鑑
    驗時，業經全部試射而不存，有上開證據欄內(三)、(四)所示證
    據在卷可查，既因試射而滅失，爰不為沒收之諭知。又其餘
    扣案子彈半成品78顆、彈頭51顆、彈殼半成品30顆、底火零
    件45顆、底火17顆等物，檢察官已敘明不構成犯罪之理由，
    均非依法應沒收之違禁物，爰不為沒收之諭知，併予敘明。
六、公訴意旨另以，被告持有扣案如附表二所示之子彈部分，亦
    係犯槍砲彈藥刀械管制條例第12條第4 項未經許可，持有子
    彈罪，固非無據，惟查，被告於上開時地為警扣案之改造子
    彈計40顆，經警方送請鑑定後認：(一)11顆，認均非制式子彈
    ，由金屬彈殼組合直徑9.0 ±0.5mm 金屬彈頭而成，採樣4
    顆試射：2 顆，雖可擊發，惟發射動能不足，認不具殺傷力
    ；2 顆，無法擊發，認不具殺傷力。(二)26顆，認均非制式子
    彈，由金屬彈殼組合直徑8.0 ±0.5mm 金屬彈頭而成，採樣
    9 顆試射：7 顆，可擊發，認具殺傷力；2 顆，無法擊發，
    認不具殺傷力。(三)1 顆，認係非制式子彈，由金屬彈殼組合
    直徑6.0m m金屬彈頭而成，經實際試射，可擊發，認具殺傷
    力。(四)2 顆，認均係非制式子彈，由金屬彈殼組合直徑6.0
    ±0.5mm 鋼珠而成，採樣1 顆試射，無法擊發，認不具殺傷
    力，此有上開鑑定書在卷可憑，是以檢察官認被告持有子彈
    計32顆，應係以扣案子彈40顆，經扣除鑑定認無殺傷力之子
    彈部分為據，惟上開鑑定機關係以採樣方式試射扣案子彈，
    並未全部試射，自不能僅以經抽測無殺傷力之子彈部分（計
    7 顆），即推論其餘扣案子彈，均有殺傷力。本院因此再依
    職權函請內政部刑事警察官就其餘未試射之扣案子彈計25顆
    試射鑑定，經鑑定後，認如附表二所示部分子彈並無殺傷力
    ，有上開內政部警政署刑事警察局函文在卷可憑，是檢察官
    認被告持有此部分子彈，亦構成持有子彈罪，尚有未合，惟
    因此部分事實，與前開論罪部分，係實質上一罪之關係，爰
    不另為無罪之諭知。
據上論斷，應依刑事訴訟法第273 之1 第1 項、第299 條第1 項
前段、第310 條之2 、第454 條第2 項，槍砲彈藥刀械管制條例
第12條第4 項、第13條第4 項，刑法第11條前段、第42條第3 項
、第38條第1 項第1 款、第47條第1項、第55條，判決如主文。
本案經檢察官乙○○到庭執行職務。
中    華    民    國    97    年    7     月    11    日
                  刑事第七庭    法  官  蔡廣昇
以上正本證明與原本無異。
如不服本判決應於收受本判決後10日內向本院提出上訴書狀，並
應敘述具體理由，如未敘述上訴理由者，應於上訴期間屆滿後20
日內補提理由書狀於本院（均須按他造當事人之人數附繕本）「
切勿逕送上級法院」。
中    華    民    國    97    年    7     月    11    日
                                書記官  林豐富
附錄本案論罪科刑法條：
槍砲彈藥刀械管制條例第12條第4項：
未經許可，持有、寄藏或意圖販賣而陳列子彈者，處5 年以下有
期徒刑，併科新台幣300 萬元以下罰金。
槍砲彈藥刀械管制條例第13條第4項
未經許可，持有、寄藏或意圖販賣而陳列第一項所列零件者，處
6 月以上5 年以下有期徒刑，併科新台幣300 萬元以下罰金。
附表一：（具殺傷力之子彈共13顆）
一、由金屬彈殼組合直徑9.0 ±0.5mm 金屬彈頭之非制式子彈共
    2 顆。
二、由金屬彈殼組合直徑8.0 ±0.5mm 金屬彈頭之非制式子彈共
    10顆。
三、由金屬彈殼組合直徑6.0mm 金屬彈頭之非制式子彈1 顆。
附表二：（起訴書誤為有殺傷力之子彈共19顆）
一、由金屬彈殼組成直徑9.0 ±0.5mm 金屬彈頭之非制式子彈共
    5 顆。
二、由金屬彈殼組成直徑8.0 ±0.5mm 金屬彈頭之非制式子彈共
    14顆。


司法院資訊處製作；財團法人民間司法改革基金會備份。
